臺灣彰化地方法院刑事判決
110年度易字第119號
公  訴  人  臺灣彰化地方檢察署檢察官 
被      告  曾文郎




上列被告因妨害自由等案件，檢察官提起公訴（109年度偵字第1
1426號）後，就恐嚇危害安全部分，聲請改依協商程序而為判決
，本院判決如下：
    主  文
曾文郎犯恐嚇危害安全罪，處拘役貳拾伍日，如易科罰金，以新
臺幣壹仟元折算壹日。緩刑貳年，並應依附件二所示之本院110
年度彰司附民移調字第4號調解程序筆錄內容一向被害人李和豐
支付損害賠償。
    犯罪事實及理由
一、犯罪事實及證據、應適用法條，除犯罪事實部分補充「（公
    然侮辱部分已據告訴人撤回告訴，另行審結）」，證據部分
    增列「被告曾文郎於本院準備程序中之自白」外，餘均引用
    起訴書之記載（如附件一）。
二、本案被告已為認罪之表示，且經檢察官與被告於審判外達成
    協商之合意，合意內容如主文所示。上開協商合意並無刑事
    訴訟法第455條之4第1項所列各款情形，業經本院於踐行同
    法第455條之3第1項之告知程序後，訊問調查屬實，檢察官
    聲請改依協商程序而為判決，本院爰不經言詞辯論，於協商
    合意範圍內為協商判決。
三、附記事項：
    被告依刑法第75條之1規定，受緩刑之宣告而違反上開如主
    文第2項所示之所定負擔（即分期給付告訴人李和豐一定金
    額，共計新臺幣5萬元）情節重大，足認原宣告之緩刑難收
    其預期效果，而有執行刑罰之必要者，得撤銷其緩刑之宣告
    。
四、應適用之程序法條：刑事訴訟法第455 條之4 第2 項、第45
    5 條之8 、第454 條第2 項。
五、本件協商判決除有刑事訴訟法第455 條之4 第1 項第1 款於
    本院訊問程序終結前，被告撤銷協商合意或檢察官撤回協商
    聲請者；第2 款被告協商之意思非出於自由意志者；第4 款
    被告所犯之罪非第455 條之2 第1 項所定得以聲請協商判決
    者；第6 款被告有其他較重之裁判上一罪之犯罪事實者；第
    7 款法院認應諭知免刑或免訴、不受理者情形之一，及違反
    同條第2 項「法院應於協商合意範圍內為判決；法院為協商
    判決所科之刑，以宣告緩刑或2 年以下有期徒刑、拘役或罰
    金為限」之規定者外，不得上訴。
六、如不服本件判決，且符合前述得上訴之特別規定者，得自收
    受判決送達之日起20日內，向本院提出上訴書狀，上訴於第
    二審法院。
本案經檢察官王元郁提起公訴，檢察官廖偉志到庭執行職務。`
中　　華　　民　　國　　110 　年　　5 　　月　　7　　日
                  刑事第五庭    法  官  周淡怡
以上正本證明與原本無異。　　　　　　　　　　
如不服本件判決，且符合前述得上訴之特別規定者，得自收受判
決送達之日起20日內，向本院提出上訴書狀，並應敘述具體理由
。其未敘述上訴理由者，應於上訴期間屆滿後20日內向本院補提
理由書(均須按他造當事人之人數附繕本)「切勿逕送上級法院」
。
告訴人或被害人對於判決如有不服具備理由請求檢察官上訴者，
其上訴期間之計算係以檢察官收受判決正本之日期為準。
中　　華　　民　　國　　110 　年　　5 　　月　　7 　　日
                                書記官  陳火典
附錄法條
中華民國刑法第305條
以加害生命、身體、自由、名譽、財產之事恐嚇他人，致生危害
於安全者，處2年以下有期徒刑、拘役或9千元以下罰金。

附件一：臺灣彰化地方檢察署檢察官109年度偵字第11426號起
        訴書1份。
臺灣彰化地方檢察署檢察官起訴書
                                    109年度偵字第11426號
　　被　　　告　曾文郎　男　58歲（民國00年0月00日生）
　　　　　　　　　　　　住彰化縣○○鄉○○村○○路00號
　　　　　　　　　　　　居彰化縣○○鎮○○路000號
　　　　　　　　　　　　國民身分證統一編號：Z000000000號
上列被告因妨害自由等案件，已經偵查終結，認應提起公訴，茲
將犯罪事實及證據並所犯法條分敘如下：
　　　　犯罪事實
一、曾文郎（別名「曾嘉祥」）與李和豐均為址設彰化縣○○鎮○○
    路00號阿月歌友會常客。民國109年9月17日14時30分許，曾
    文郎、李和豐各自與友人在阿月歌友會內聚會，因曾文郎及
    其友人談話聲音較大，李和豐乃央請阿月歌友會店主林春月
    過去勸說，並在Line群組「聚星歡唱坊」發表「淺聊包廂跟
    廣場唱歌的有所不同」言論。同日14時38分許，曾文郎看到
    前開言論，認為李和豐係侮辱其等「沒修養、不道德」，心
    生不滿，於同日14時50分許，走上歌唱舞台時，先基於妨害
    名譽之犯意，以粗鄙而足使人受辱之「姦恁娘（kàn-lín-ni
    â）、姦恁娘膣屄（kàn-lín-niâ-tsi-bai）、假君子」等語
    ，公然侮辱李和豐；走上歌唱舞台後，除繼續對李和豐一桌
    開罵外，再基於妨害自由之犯意，搬弄舞台高腳椅，作勢丟
    擲李和豐，並在林春月上台勸說時，作勢下台衝向李和豐，
    而以此恐嚇加害李和豐身體，使李和豐心生畏懼，致生危害
    於安全。林春月為免場面失控，乃央求李和豐及其同桌友人
    施秀蓁先離開，曾文郎猶接續對李和豐揚言「你走到哪，我
    嗆到哪」，亦致生危害於安全。
二、案經李和豐訴由彰化縣警察局和美分局報告偵辦。 
　　　　證據並所犯法條
一、證據：
  ㈠被告曾文郎於警詢及本署檢察官偵訊時之供述。 
  ㈡證人即告訴人李和豐於警詢及本署檢察官偵訊時之證述。
  ㈢證人施秀蓁於警詢及本署檢察官偵訊時之證述。
  ㈣證人林春月於警詢及本署檢察官偵訊時之證述。
  ㈤在場見聞證人陳明元於本署檢察官偵訊時之證述。
  ㈥指認犯罪嫌疑人紀錄表暨犯罪嫌疑人指認表（指認人：李和
    豐，被指認人：曾文郎）。
  ㈦指認犯罪嫌疑人紀錄表暨犯罪嫌疑人指認表（指認人：施秀
    蓁，被指認人：曾文郎）。
  ㈧指認犯罪嫌疑人紀錄表暨犯罪嫌疑人指認表（指認人：林春
    月，被指認人：曾文郎）。
  ㈨員警蒐證照片（即被告曾文郎在「聚星歡唱坊」Line群組內
    個人照片及「淺聊包廂跟廣場唱歌的有所不同」言論照片）
    。
二、所犯法條：
    核被告所為，係犯刑法第309條第1項之公然侮辱，以及同法
    第305條之恐嚇危害安全等罪嫌。被告所犯上開2罪間，犯意
    各別，行為互殊，所侵害者亦非同一法益，請予分論併罰。
三、依刑事訴訟法第251條第1項提起公訴。
  　此  　致
臺灣彰化地方法院
中　　華　　民　　國　 110　　年　　1 　　月　　19　　日
　　　　　　　　　　　　　檢　察　官  王元郁
本件正本證明與原本無異
中　　華　　民　　國　 110　　年　　1 　　月　　25　　日
                          書  記  官  潘冠儒
附錄本案所犯法條：
中華民國刑法第305條
以加害生命、身體、自由、名譽、財產之事恐嚇他人，致生危害
於安全者，處 2 年以下有期徒刑、拘役或 9 千元以下罰金。
中華民國刑法第309條第1項
公然侮辱人者，處拘役或 9 千元以下罰金。
　　　
附件二（本院110 年度彰司附民移調字第4號調解程序筆錄內容
一）：
曾文郎願給付李和豐新臺幣（下同）伍萬元整。給付方式：自民國110 年3月起按月於每月30日前給付壹萬元整至清償完畢止。上開金額如一期遲誤給付，視為全部到期。並同意直接匯入李和豐所指定之「彰化第六信用合作社、戶名：李和豐、帳號：000 0000000000」帳戶中。